臺灣高雄地方法院民事判決
111年度雄簡字第1398號
原      告  林寶秀  
被      告  許一鳴  


上列當事人間請求損害賠償事件，本院於民國111年8月17日言詞
辯論終結，判決如下：
    主      文
原告之訴駁回。
訴訟費用由原告負擔。
    事實及理由
一、原告主張：被告於民國109年10月3日凌晨3 時48分許，見居
    住在高雄市○○區○○○路000巷0號6樓之1之鄰居即原告住處大
    門鑰匙未取下，竟持上開鑰匙侵入原告之上開住處，竊取鑰
    匙1把、MSI品牌筆電1臺、Lenovo品牌平板電腦1臺、褲襪8
    雙、襪子2雙、女性內褲30件、女性內衣15件、成套內衣褲1
    套、男性內褲2件、衣服12件、泳衣1件、泳裝上衣1件等物
    品得手，隨即離開現場。嗣經原告發現物品遭竊，報警處理
    ，為警調取監視器錄影畫面而循線查獲被告，並扣得上述竊
    取之物（均已發還）。被告上開竊盜行為業經臺灣高等法院
    高雄分院110年度上易字第489號判處有期徒刑7月確定，而
    原告除財產損失外，心生恐懼而加裝保全及攝影機，也要就
    醫服藥才能睡覺，又因與被告住同一大樓，原告害怕遂選擇
    搬家，每月因此負擔房租兩萬元至今已有1年2個月，原告不
    得已只好出售房屋以減輕負擔，受有非財產損害新臺幣（下
    同）20萬元。為此依侵權行為之法律關係提起本訴，並聲明
    ：被告應給付原告20萬元，並自起訴狀繕本送達之翌日起至
    清償日止按週年利率百分之6計算之利息。
二、被告則以：原告請求金額過高等語，並聲明：原告之訴駁回
    。
三、得心證之理由：
  ㈠按損害賠償之債，以有損害之發生及有責任原因之事實，並
    二者之間，有相當因果關係為成立要件。故原告所主張損害
    賠償之債，如不合於此項成立要件者，即難謂有損害賠償請
    求權存在（最高法院48年台上字第481號判例參照）。又民
    事訴訟如係由原告主張權利者，應先由原告負舉證之責，若
    原告先不能舉證，以證實自己主張之事實為真實，則被告就
    其抗辯事實即令不能舉證，或其所舉證據尚有疵累，亦應駁
    回原告之請求（最高法院17年上字第917號判例）。
  ㈡原告固主張其因被告之竊盜行為，受有非財產上損害、在外
    租屋費用合計20萬元之損害，而請求被告賠償精神慰撫金20
    萬元，惟按人格權受侵害時，以法律有特別規定者為限，得
    請求損害賠償或慰撫金；不法侵害他人之身體、健康、名譽
    、自由、信用、隱私、貞操，或不法侵害其他人格法益而情
    節重大者，被害人雖非財產上之損害，亦得請求賠償相當之
    金額，民法第18條第2 項、第195 條第1 項前段定有明文，
    由前開規定可知，被害人得請求精神上損害賠償（慰撫金）
    者，以身體、健康、名譽、自由、信用、隱私、貞操等權利
    或其他人格法益遭侵害，或法律有其他明文規定為限，財產
    權或財產法益遭侵害則不與焉。經查，本件原告主張因被告
    前揭竊盜行為而請求精神慰撫金，惟觀原告被侵害之權利係
    為財產權，即難遽認原告之人格法益有何受有侵害而情節重
    大之情，實與請求精神慰撫金之要件不符，至於原告以因遭
    竊後搬遷在外租屋1年2個月，每月負擔2萬元租金部分，其
    無法充分證明在外租屋與被告行竊行為之因果關係，自無法
    認定其支出之房租費用為被告行竊行為所生損害，則原告請
    求被告給付精神慰撫金20萬元，即非有據，不應准許。
四、綜上所述，原告依侵權行為之法律關係，請求被告賠償20萬
    元，為無理由，應予駁回。
五、訴訟費用負擔之依據：民事訴訟法第78條。
中　　華　　民　　國　　111 　年　　9 　　月　　14　　日
                  高雄簡易庭　法　　　官  鄧怡君
以上正本係照原本作成。
如不服本判決，應於送達後20日內，向本院提出上訴狀並表明上
訴理由，如於本判決宣示後送達前提起上訴者，應於判決送達後
20日內補提上訴理由書（須附繕本）。
中　　華　　民　　國　　111 　年　　9 　　月　　14　　日
    　　　　　　　　　　　　書　記　官  吳語杰